臺灣臺中地方法院刑事判決　　　　　　　94年度訴字第2194號
公　訴　人　臺灣臺中地方法院檢察署檢察官
被　　　告　乙○○
選任辯護人　常照倫　律師
上列被告因違反槍砲彈藥刀械管制條例案件，經檢察官提起公訴
（九十四年度偵字第一九五六號），被告於準備程序中就被訴事
實為有罪之陳述，受命法官於聽取當事人之意見後，由本院合議
庭裁定由受命法官獨任進行簡式審判程序，判決如下：
    主  文
乙○○連續未經許可，持有子彈，處有期徒刑陸月，併科罰金新
臺幣壹拾伍萬元；有期徒刑如易科罰金及罰金如易服勞役，均以
新臺幣玖佰元即銀元參佰元折算壹日。
扣案之口徑九ｍｍ制式子彈伍顆、直徑約九ｍｍ金屬彈頭之土造
子彈貳拾柒顆及直徑約八ｍｍ金屬彈頭之土造子彈伍顆均沒收。
    犯罪事實
一、緣乙○○知悉丙○○有管道可以購得槍枝，遂與丙○○談妥
    以新臺幣（下同）七萬元之代價，向丙○○（俟到案後另行
    審結）購買手槍一枝，而丙○○則允諾免費贈與乙○○子彈
    數顆；乙○○乃基於概括之犯意，先於民國九十四年一月十
    二日，在其位於臺中市○區○○街二十四號六樓住處，由丙
    ○○贈與交付其具殺傷力之口徑九ｍｍ制式子彈五顆，乙○
    ○則未經許可而持有之；再於同年一月十六日，乙○○外出
    不在住處時，丙○○獨自一人前往乙○○上址住處，以電鑽
    、砂輪機、烙鐵、鑽頭、固定夾、比例尺等工具製造具殺傷
    力之直徑約九ｍｍ金屬彈頭之土造子彈四十顆及直徑約八ｍ
    ｍ金屬彈頭之土造子彈七顆後，留存在乙○○上址房間內，
    後以電話聯絡表示將該些土造子彈均贈與乙○○，乙○○則
    又未經許可而持有之。嗣於九十四年一月十九日晚上九時十
    分許，為警在乙○○上址住處查獲，並扣得上開制式及土造
    子彈共計五十二顆。
二、案經臺北市政府警察局移送臺灣臺中地方法院檢察署檢察官
    偵查起訴。
    理  由
一、上開犯罪事實，業據被告乙○○於檢察官偵查中及本院審理
    時坦承不諱（參臺灣臺中地方法院檢察署九十四年度偵字第
    一九五六號偵查卷第一九八頁至第二百頁、第二五八頁至第
    二六一頁，本院卷第四九頁至第五二頁、第一二三頁至第一
    二六頁及第一二八頁至第一三四頁），且有為警於其上址住
    處所查獲之口徑九ｍｍ制式子彈五顆、直徑約九ｍｍ金屬彈
    頭之土造子彈四十顆及直徑約八ｍｍ金屬彈頭之土造子彈七
    顆等扣案可資佐證；又扣案制式子彈五顆、改造子彈四十彈
    及空彈殼七顆經送鑑定結果，認：「三、送鑑９０制式子彈
    伍顆，認均係口徑９ｍｍ制式子彈，認均具殺傷力。詳如照
    片十七至十八。四、送鑑改造子彈成品肆拾顆，認均係具直
    徑約９．０ｍｍ金屬彈頭之土造子彈，經採樣壹拾顆試射
    ，均可擊發，認具殺傷力。詳如照片十九。六、送鑑空彈殼
    拾捌顆，鑑驗情形如下：(二)柒顆，認均係具直徑約８．０
    ｍｍ金屬彈頭之土造子彈，經採樣貳顆試射，均可擊發，認
    均具殺傷力。詳如照片二十二。」等情，有內政部警政署刑
    事警察局九十四年三月四日刑鑑字第０九四００一六一四二
    號槍彈鑑定書一份附卷可稽（參上開偵查卷第二０七頁至第
    二一五頁），足認被告之任意性自白與事實相符，本件事證
    已臻明確，被告犯行堪以認定。
二、核被告所為，係犯槍砲彈藥刀械管制條例第十二條第四項之
    未經許可持有子彈罪。按連續犯之成立，除主觀上須基於一
    個概括之犯意外，客觀上須先後數行為，逐次實施而具連續
    性，侵害數個同性質之法益，其每一前行為與次行為，依一
    般社會健全觀念，在時間差距上，可以分開，在刑法評價上
    ，各具獨立性，每次行為皆可獨立成罪，構成同一之罪名，
    始足當之；如數行為於同時同地或密切接近之時地實施，侵
    害同一之法益，各行為之獨立性極為薄弱，依一般社會健全
    觀念，在時間差距上，難以強行分開，在刑法評價上，以視
    為數個舉動之接續施行，合為包括之一行為予以評價，較為
    合理，則屬接續犯，而為包括之一罪（最高法院八十六年臺
    上字第三二九五號判例參照）。查被告所犯二次未經許可持
    有子彈罪，雖起於同一購買手槍之動機，惟被告於九十四年
    一月十二日第一次所持有之子彈為口徑九ｍｍ制式子彈五顆
    ，而四天後即同年月十六日第二次所持有之子彈為直徑約九
    ｍｍ金屬彈頭之土造子彈四十顆及直徑約八ｍｍ金屬彈頭之
    土造子彈七顆，其前行為與次行為，依一般社會健全觀念，
    在時間差距上，可以分開，在刑法評價上，已具獨立性，兩
    次行為皆可獨立成罪（各次持有數顆子彈之犯行，乃侵害同
    一社會法益，各為單純一罪關係），構成同一之罪名，足認
    觸犯構成要件相同之罪名，顯係基於概括犯意為之，應依連
    續犯規定論以一罪，並加重其刑。爰審酌被告持有具殺傷力
    之制式及土造子彈，數量甚多，其犯罪足以對社會治安產生
    威脅，然念其並未實際將子彈取出使用，且犯後坦認所為，
    顯有悔意等一切情狀，量處如主文所示之刑，並諭知有期徒
    刑如易科罰金及罰金如易服勞役之折算標準，以示懲儆。扣
    案具有殺傷力之口徑九ｍｍ制式子彈五顆、直徑約九ｍｍ金
    屬彈頭之土造子彈二十七顆（原為四十顆，其中十三顆因鑑
　　定需要，加以試射耗盡，已無殺傷力）及直徑約八ｍｍ金屬
　  彈頭之土造子彈五顆（原為七顆，其中二顆因鑑定需要，加
    以試射耗盡，已無殺傷力），均屬違禁物，應依刑法第三十
    八條第一項第一款之規定併予宣告沒收。另於被告乙○○上
    址住處所查扣之仿SIG SAUER廠226型半自動手槍製造之金屬
    玩具手槍一枝（槍枝管制編號0000000000號)、仿BERETTA廠
    84型半自動手槍製造之金屬玩具手槍一枝（槍枝管制編號
    0000000000號）、仿BERETTA廠92FS型半自動手槍製造之金
    屬玩具手槍一枝（槍枝管制編號0000000000號）、仿GLOCK
    廠27型半自動手槍製造之金屬玩具手槍一枝（槍枝管制編號
    0000000000號）、仿GLOCK廠27型半自動手槍製造之金屬玩
    具手槍一枝（槍枝管制編號0000000000號）、玩具手槍之握
    把二枝、玩具金屬彈匣三個、玩具槍管一枝、玩具金屬彈殼
    四十五顆及玩具金屬空彈殼三十一顆，均不具殺傷力而非屬
    違禁物品，此有前述槍彈鑑定書在卷可稽，且非供被告乙○
    ○犯罪所用之物，爰不併予宣告沒收，附此敘明。
據上論斷，應依刑事訴訟法第二百七十三條之一第一項、第二百
九十九條第一項前段，槍砲彈藥刀械管制條例第十二條第四項，
刑法第十一條前段、第五十六條、第四十一條第一項前段、第四
十二條第二項、第三十八條第一項第一款，罰金罰鍰提高標準條
例第二條，判決如主文。
本案經檢察官甲○○到庭執行職務。
中　　華　　民　　國　　94　　年　　10　　月　　13　　日
　　　　　　　　　刑事第十三庭　法　官　許月馨
以上正本證明與原本無異
如不服本判決應於送達後10日內向本院提出上訴狀
           　　 　　　　　　　　書記官
中　　華　　民　　國　　94　　年　　10　　月　　13　　日
附錄本案論罪科刑法條全文
槍砲彈藥刀械管制條例第12條第4項
未經許可，持有、寄藏或意圖販賣而陳列子彈者，處五年以下有
期徒刑，併科新台幣三百萬元以下罰金。
